---
title: "Projekt R - Raport"
author: "Wojciech Lulek"
output:
html_document:
toc: yes
runtime: shiny
---

Data utworzenia: `r format(Sys.time(), '%d %B, %Y')`

Kod wyliczający wykorzystane biblioteki.
```{r}
install.packages("ggplot2", repos = "http://cran.us.r-project.org")
install.packages("ggcorrplot", repos = "http://cran.us.r-project.org")
install.packages("shiny", repos = "http://cran.us.r-project.org")
install.packages("caret", repos = "http://cran.us.r-project.org")
install.packages("elasticnet", repos = "http://cran.us.r-project.org")
install.packages("Metrics", repos = "http://cran.us.r-project.org")

library(Metrics)
library(elasticnet)
library(ggplot2)
library(ggcorrplot)
library(shiny)
library(caret)
library(dplyr)
```

Kod zapewniający powtarzalność wyników przy każdym uruchomieniu raportu na tych samych danych, oraz kod wczytujący dane.
```{r}
df_raw <- read.table("https://chmura.student.put.poznan.pl/s/DGJuelDHo4aeebV/download", header = TRUE, sep = ",", quote = '"')
print(head(df_raw))
```

Kod przetwarzający brakujące dane oraz podsumowujący rozmiar zbioru i podstawowe statystyki.
```{r}
print(summary(df_raw))
df <- na.omit(df_raw)

print("-------------------------------------------------")
print(summary(df))
```

Szczegółową analizę wartości atrybutów (np. poprzez prezentację rozkładów wartości).
```{r}
numeric_cols <- names(df)
numeric_cols <- numeric_cols[4:length(numeric_cols)]

u_years <- unique(df["Year"])
u_country <- unique(df["Country"])
```

```{r,echo=FALSE}

shinyApp(
  ui = fluidPage(
    titlePanel("Attribute in selected countries"),
    sidebarLayout(
      sidebarPanel(
        selectInput("attr", "Attribute:", choices = numeric_cols, selected = "GDP"),
        selectInput("countries", "Selected countries:", choices = u_country, multiple = TRUE, selected = "Poland"),
      ),

      mainPanel(plotOutput("LifePlot"))
    )
  ),

  server = function(input, output) {
    df_filter <- reactive({
      filter(df, Country == c(input$countries))
    })

    output$LifePlot <- renderPlot({
      ggplot(data = df_filter(), aes(x = Year, y = eval(parse(text = input$attr)))) + geom_line(aes(colour = Country)) + labs(x = "Year", y = input$attr)
    })
  })
```


```{r}
developed <- unique(filter(df, Status == "Developed")$Country)
print("Developed countries:")
print(developed)

```

```{r}
developing <- unique(filter(df, Status == "Developing")$Country)
print("Developing countries:")
print(developing)
```

Sekcję sprawdzającą korelacje między zmiennymi; sekcja ta powinna zawierać jakąś formę graficznej prezentacji korelacji.
```{r}
cor_matrix <- cor(df[numeric_cols])
ggcorrplot(cor_matrix)
```

Interaktywny wykres prezentujący średnią długość życia dla poszczególnych krajów w zależności od roku (w wersji html użytkownik).
```{r eruptions, echo=FALSE}

shinyApp(
  ui = fluidPage(
    titlePanel("Life expectancy in selected countries"),
    sidebarLayout(
      sidebarPanel(
        selectInput("fromYear", "From year:", choices = u_years, selected = 2000),
        selectInput("toYear", "To year:", choices = u_years, selected = 2015),
        selectInput("countries", "Selected countries:", choices = u_country, multiple = TRUE, selected = "Poland"),
      ),

      mainPanel(plotOutput("LifePlot"))
    )
  ),

  server = function(input, output) {
    df_filter <- reactive({
      filter(df, Country == c(input$countries), Year >= input$fromYear, Year <= input$toYear)
    })

    output$LifePlot <- renderPlot({
      ggplot(data = df_filter(), aes(x = Year, y = eval(parse(text = "Life.expectancy")))) + geom_line(aes(colour = Country)) + labs(x = "Year", y = "Life expectancy")
    })
  })
```

Sekcję próbującą stworzyć regresor przewidujący oczekiwaną długość życia
(w tej sekcji należy wykorzystać wiedzę z pozostałych punktów oraz wykonać dodatkowe czynności, które mogą poprawić trafność predykcji);
dobór parametrów modelu oraz oszacowanie jego skuteczności powinny zostać wykonane za pomocą techniki podziału zbioru na dane uczące, walidujące i testowe;
trafność regresji powinna zostać oszacowana na podstawie miar R2R2 i RMSERMSE.
```{r}
options(warn = -1)
set.seed(21)

inTraining <- createDataPartition(
  y = df$Life.expectancy,
  p = .80,
  list = FALSE)

training <- df[inTraining,]
testing <- df[-inTraining,]

ctrl <- trainControl(
  method = "repeatedcv",
  number = 2,
  repeats = 5)

lambdaGrid <- expand.grid(lambda = 10^seq(10, -2, length = 100))

fit <- train(Life.expectancy ~ .,
             data = training,
             method = "ridge",
             trControl = ctrl,
             tuneGrid = lambdaGrid
)

```

Ewaluacja wyników:
```{r}
predictions <- predict(fit, testing)
rmse <- RMSE(predictions, testing$Life.expectancy)
r2 <- R2(predictions, testing$Life.expectancy)

print(paste("Root Mean Square Error is :", as.character(rmse)))
print(paste("Root Square Error is:", as.character(r2)))
```

Analizę ważności atrybutów najlepszego znalezionego modelu regresji.
```{r}
ggplot(varImp(fit))
```

Analiza ważności atrybutów powinna stanowić próbę odpowiedzi na pytanie: co w największym stopniu wpływa na wydłużenie lub skrócenie długości życia:

Przy analizie powyższego wykresu należy zignorować cechę "Country" z oczywistych względów. Odpowiadając jednak na zadane pytanie, w największym stopniu za średnią długość życia odpowiada czynnik 'Income composition of resources', czyli sumaryczny przychód obywateli danego kraju.

Wnioski:

Z pewnością w projekcie przydałaby się lepsza metoda pierwotnej obróbki danych, jednak ze względu na poważne braki niektórych cech bardzo ciężko było ją przeprowadzić o czym prowadząca została poinformowana. Dodatkowo, zastosowana metoda eliminacji uszkodzonych wierszy - całkowite ich usunięcie w przypadku odnalezienia brakującej wartości - może powodować błędy w działaniu interaktywnego wykresu shiny a także pozostałych elementów projektu.
